th: วัสดุของตัวเรือนเครื่องเขย่าไข่: อะคริลิก; อะลูมิเนียม; ทองเหลือง; คาร์บอนไฟเบอร์; เซรามิก; คอมโพสิต; ไฟเบอร์กลาส; พลาสติก; ยาง; ซิลิโคน; สเตนเลสสตีล; เหล็ก; ไม้; อื่นๆ
pt-BR: Chocalho, material do corpo: Acrílico; Alumínio; Latão; Fibra de carbono; Cerâmica; Compósito; Fibra de vidro; Plástico; Borracha; Silicone; Aço inoxidável; Aço; Madeira; Outros
fi: Rytmimunan kuoren materiaali: Akryyli; Alumiini; Messinki; Hiilikuitu; Keraaminen; Komposiitti; Lasikuitu; Muovi; Kumi; Silikoni; Ruostumaton teräs; Teräs; Puu; Muu
vi: Chất liệu vỏ ngoài của nhạc cụ lắc: Acrylic; Nhôm; Đồng thau; Sợi carbon; Gốm; Composite; Sợi thủy tinh; Nhựa; Cao su; Silicone; Thép không gỉ; Thép; Gỗ; Khác
cs: Materiál pláště šejkru: Akryl; Hliník; Mosaz; Uhlíkové vlákno; Keramika; Kompozit; Sklolaminát; Plast; Guma; Silikon; Nerezová ocel; Ocel; Dřevo; Jiné
es: Material de la carcasa del sonajero: Acrílico; Aluminio; Latón; Fibra de carbono; Cerámica; Compuesto; Fibra de vidrio; Plástico; Goma; Silicona; Acero inoxidable; Acero; Madera; Otro
bg-BG: Материал на корпуса на шейкъра: Акрил; Алуминий; Месинг; Въглеродни влакна; Керамика; Композитен материал; Фибростъкло; Пластмаса; Гума; Силикон; Неръждаема стомана; Стомана; Дърво; Друго
lt-LT: Barškučio korpuso medžiaga: Akrilas; Aliuminis; Žalvaris; Anglies pluoštas; Keramika; Kompozitas; Stiklo pluoštas; Plastikas; Guma; Silikonas; Nerūdijantysis plienas; Plienas; Mediena; Kita
ru: Материал корпуса шейкера: Акрил; Алюминий; Латунь; Углеродное волокно; Керамика; Композит; Стекловолокно; Пластик; Резина; Силикон; Нержавеющая сталь; Сталь; Дерево; Другое
de: Außenmaterial des Shakers: Acryl; Aluminium; Messing; Carbonfaser; Keramik; Verbundwerkstoff; Glasfaser; Kunststoff; Gummi; Silikon; Edelstahl; Stahl; Holz; Sonstige
pt-PT: Material do invólucro do shaker: Acrílico; Alumínio; Latão; Fibra de carbono; Cerâmica; Compósito; Fibra de vidro; Plástico; Borracha; Silicone; Aço inoxidável; Aço; Madeira; Outro
zh-TW: 搖杯外殼材質: 壓克力; 鋁; 黃銅; 碳纖維; 陶瓷; 複合材料; 玻璃纖維; 塑膠; 橡膠; 矽膠; 不鏽鋼; 鋼; 木材; 其他
pl: Materiał skorupy shakera: Akryl; Aluminium; Mosiądz; Włókno węglowe; Ceramika; Kompozyt; Włókno szklane; Plastik; Guma; Silikon; Stal nierdzewna; Stal; Drewno; Inne
hr-HR: Materijal školjke shakera: Akril; Aluminij; Mjed; Ugljična vlakna; Keramika; Kompozit; Stakloplastika; Plastika; Guma; Silikon; Nehrđajući čelik; Čelik; Drvo; Drugo
en: Shaker shell material: Acrylic; Aluminum; Brass; Carbon Fiber; Ceramic; Composite; Fiberglass; Plastic; Rubber; Silicone; Stainless Steel; Steel; Wood; Other
sv: Skalmaterial för shaker: Akryl; Aluminium; Mässing; Kolfiber; Keramik; Komposit; Glasfiber; Plast; Gummi; Silikon; Rostfritt stål; Stål; Trä; Övrigt
hu: Shaker külső anyaga: Akril; Alumínium; Sárgaréz; Szénszál; Kerámia; Kompozit; Üvegszál; Műanyag; Gumi; Szilikon; Rozsdamentes acél; Acél; Fa; Egyéb
tr: Marakas gövde malzemesi: Akrilik; Alüminyum; Pirinç; Karbon fiber; Seramik; Kompozit; Fiberglas; Plastik; Kauçuk; Silikon; Paslanmaz çelik; Çelik; Ahşap; Diğer
da: Skalmateriale i shaker: Akryl; Aluminium; Messing; Kulfiber; Keramik; Komposit; Glasfiber; Plastik; Gummi; Silikone; Rustfrit stål; Stål; Træ; Andet
ja: シェーカーシェル素材: アクリル; アルミニウム; 真鍮; カーボンファイバー; セラミック; コンポジット; グラスファイバー; プラスチック; ラバー; シリコン; ステンレススチール; スチール; 木製; その他
ro-RO: Material al carcasei pentru shaker: Acril; Aluminiu; Alamă; Fibră de carbon; Ceramică; Compozit; Fibră de sticlă; Plastic; Cauciuc; Silicon; Oțel inoxidabil; Oțel; Lemn; Altele
zh-CN: 沙锤外壳材质: 亚克力; 铝; 黄铜; 碳纤维; 陶瓷; 复合材料; 玻璃纤维; 塑料; 橡胶; 硅胶; 不锈钢; 钢; 木材; 其他
fr: Matériau de la coque du Shaker: Acrylique; Aluminium; Laiton; Fibre de carbone; Céramique; Composite; Fibre de verre; Plastique; Caoutchouc; Silicone; Acier inoxydable; Acier; Bois; Autre
ko: 셰이커 쉘 소재: 아크릴; 알루미늄; 황동; 탄소 섬유; 세라믹; 복합재; 유리 섬유; 플라스틱; 고무; 실리콘; 스테인리스 스틸; 강철; 목재; 기타
sk-SK: Vonkajší materiál šejkra: Akryl; Hliník; Mosadz; Uhlíkové vlákno; Keramika; Kompozit; Sklolaminát; Plast; Guma; Silikón; Nehrdzavejúca oceľ; Oceľ; Drevo; Iné
nl: Materiaal shakerbehuizing: Acryl; Aluminium; Messing; Koolstofvezel; Keramiek; Composiet; Glasvezel; Plastic; Rubber; Siliconen; Roestvrij staal; Staal; Hout; Overig
sl-SI: Material ohišja stresalnika: Akril; Aluminij; Medenina; Ogljikova vlakna; Keramika; Kompozit; Steklena vlakna; Plastika; Guma; Silikon; Nerjavno jeklo; Jeklo; Les; Drugo
it: Materiale del guscio dello shaker: Acrilico; Alluminio; Ottone; Fibra di carbonio; Ceramica; Composito; Fibra di vetro; Plastica; Gomma; Silicone; Acciaio inossidabile; Acciaio; Legno; Altro
el: Υλικό κελύφους shaker: Ακρυλικό; Αλουμίνιο; Ορείχαλκος; Ανθρακονήματα; Κεραμικό; Σύνθετο; Fiberglass; Πλαστικό; Καουτσούκ; Σιλικόνη; Ανοξείδωτο ατσάλι; Ατσάλι; Ξύλο; Άλλο
nb: Skallmateriale i risteinstrument: Akryl; Aluminium; Messing; Karbonfiber; Keramikk; Kompositt; Glassfiber; Plast; Gummi; Silikon; Rustfritt stål; Stål; Tre; Annet